---
title: "R Notebook"
output: html_notebook
---

########### bibliometric data direct from Zotero #################


```{r import}

df <- read.csv("~/Desktop/Bibliometric_data.csv", stringsAsFactors = FALSE)

```


```{r}
df_included <- df[ !is.na(df$Manual.Tag) &
                     grepl("included", df$Manual.Tag, ignore.case = TRUE), ]

nrow(df_included)
```


```{r}
df_included$Publication.Year <- as.integer(df_included$Publication.Year)
year_counts <- table(df_included$Publication.Year)

# Forceer numerieke volgorde van de jaartallen
year_counts <- year_counts[order(as.integer(names(year_counts)))]

print(year_counts)
sum(year_counts)


```
```{r}
# Extract correct x and y
years  <- as.integer(names(year_counts))
counts <- as.integer(year_counts)

# Plot zonder automatische x-as
plot(years, counts,
     type = "l",
     xaxt = "n",
     xlab = "Publication Year",
     ylab = "Number of included records",
     main = "Included publications per year")

# Zet expliciet de jaartallen op de x-as
axis(1, at = years, labels = years)

# Optioneel: punten op de lijn
points(years, counts)


```

```{r}
# Staafdiagram maken
barplot(year_counts,
        xlab = "Publication Year",
        ylab = "Number of included records",
        main = "Included publications per year",
        las = 2)   # jaartallen verticaal voor leesbaarheid

```

Add a new chunk by clicking the *Insert Chunk* button on the toolbar or by pressing *Cmd+Option+I*.

When you save the notebook, an HTML file containing the code and output will be saved alongside it (click the *Preview* button or press *Cmd+Shift+K* to preview the HTML file). 

The preview shows you a rendered HTML copy of the contents of the editor. Consequently, unlike *Knit*, *Preview* does not run any R code chunks. Instead, the output of the chunk when it was last run in the editor is displayed.

```{r plot}

# Targets (use your cleaned vector from earlier)
target_tags <- c(
  "01042024_proquest_(Art-based OR Artistic) AND (sustainability education OR environmental education OR transformative learning) AND (management education OR business education)",
  "01042024_webofscience_art-based_OR_artistic_AND_sustainability_education_OR_Transformative_learning_OR_environmental_education_AND_management_education_OR_business_education",
  "10072025_ScienceDirect_arts-based_learning_management_50",
  "10072025_ScienceDirect_artthinking_education_business_25",
  "10072025_ScienceDirect_business education OR management education OR leadership AND (sculpture OR paint OR Cinema OR Photography)_25",
  "10072025_ScienceDirect_citations_business education OR management education OR leadership AND (dance OR poetry OR music OR theatre)_25",
  "10072025_scopus_art thinking AND management AND higher education_27",
  "10072025_scopus_management education AND arts-based AND business_15",
  "010402024_taylorandfrancis_(Art-based OR Artistic) AND (sustainability education OR environmental education OR transformative learning) AND (management education OR business education)",
  "11072025_scopus_management AND arts-based AND business_30",
  "11072025_scopus_management AND education AND business AND ( painting OR sculpture OR cinema OR photography)_14",
  "11072025_scopus_management education AND business AND (dance OR poetry OR music OR theatre)_50",
  "20241216_ERIC_art_education_sustainability_PM",
  "20250202_sciencedirect_leadership_highereducation_art-based_researcharticles_19_97",
  "20250302_sciencedirect_business_artistic_learning_management_37_100",
  "20250302_ScienceDirect_entrepreneurship_education_art-based_16_78",
  "other_source"
)

# Normalize Manual.Tags text
tags_text <- df$Manual.Tags
tags_text <- ifelse(is.na(tags_text), "", tags_text)
tags_text <- gsub('"', "", tags_text, fixed = TRUE)
tags_text <- trimws(tags_text)

# Count occurrences (one row counts once per tag if it contains that tag)
counts <- sapply(target_tags, function(tag) sum(grepl(tag, tags_text, fixed = TRUE)))

tag_counts <- data.frame(Manual.Tag = target_tags, Count = as.integer(counts))
tag_counts <- tag_counts[order(tag_counts$Count, decreasing = TRUE), ]

print(tag_counts)

 
```

```{r}

# Tellingen per tag (zoals eerder)
counts <- sapply(target_tags, function(tag) {
  sum(grepl(tag, tags_text, fixed = TRUE))
})

tag_counts <- data.frame(
  Manual.Tag = target_tags,
  Count = as.integer(counts),
  row.names = NULL
)

# Sorteer optioneel
tag_counts <- tag_counts[order(tag_counts$Count, decreasing = TRUE), ]

print(tag_counts)

# ---- TOTAAL ----
total_count <- sum(tag_counts$Count)
total_count


```
############### annotations data ##################

```{r}
df_annotations <- read.csv("~/Desktop/zotero_annotations_wide.csv", stringsAsFactors = FALSE)
```


```{r}
# Define the columns of interest
cols <- c("arts.based", "arts.informed", "arts.related", "intergration._unclear")

# Ensure we are only checking those columns
sub <- df_annotations[, cols]

# Logical matrix: TRUE if cell is not NA and not empty
non_na <- !is.na(sub) & sub != ""

# Count how many categories are filled per row
n_filled <- rowSums(non_na)

# Initialize classification
classification <- rep(NA_character_, nrow(df_annotations))

# Exactly one filled → that category
classification[n_filled == 1] <- cols[apply(non_na[n_filled == 1, ], 1, which)]

# More than one filled → mixed
classification[n_filled > 1] <- "mixed"

# Create result table
result_counts <- table(classification, useNA = "no")

print(result_counts)

# Count table per category
count_table <- as.data.frame(table(classification, useNA = "no"))

colnames(count_table) <- c("Category", "Count")

count_table
```



```{r text extraction}
# Define columns of interest (use the exact names as in your dataframe)
cols <- c("arts.based", "arts.informed", "arts.related", "intergration._unclear")

# Build the table
result_table <- data.frame(
  title = df_annotations$title,
  df_annotations[, cols],
  stringsAsFactors = FALSE
)

# Optional: clean empty strings to NA (recommended)
for (col in cols) {
  result_table[[col]][trimws(result_table[[col]]) == ""] <- NA
}

# View result
result_table

```
```{r}
write.csv(result_table, "~/Desktop/arts_integration_by_paper.csv", row.names = FALSE)

```


```{r HE of BC}
# TRUE als er echte tekst staat (niet NA, niet leeg, geen alleen-spaties)
has_business <- !is.na(df_annotations$business._context) &
  nchar(trimws(df_annotations$business._context)) > 0

has_higher <- !is.na(df_annotations$higher._education) &
  nchar(trimws(df_annotations$higher._education)) > 0

# Aantallen
n_business <- sum(has_business)
n_higher   <- sum(has_higher)
n_both     <- sum(has_business & has_higher)

# Overzichtstabel
context_counts <- data.frame(
  Context = c("business_context", "higher_education", "mixed"),
  Count   = c(n_business, n_higher, n_both)
)

context_counts

```

```{r}
library(ggplot2)

# 1) Detecteer of er tekst staat
has_business <- !is.na(df_annotations$business._context) &
  nchar(trimws(df_annotations$business._context)) > 0

has_higher <- !is.na(df_annotations$higher._education) &
  nchar(trimws(df_annotations$higher._education)) > 0

# 2) Aantallen
n_business <- sum(has_business & !has_higher)
n_higher   <- sum(!has_business & has_higher)
n_mixed    <- sum(has_business & has_higher)

n_total <- sum(has_business | has_higher)

# 3) Dataframe voor stacked bar
plot_df <- data.frame(
  Label = c("Business", "Higher Education"),
  Count = c(n_business + n_mixed, n_higher + n_mixed)
)

# 4) Esthetische plot (typografie verfijnd)
ggplot(plot_df, aes(x = "Total studies", y = Count, fill = Label)) +
  geom_col(width = 0.55) +
  geom_text(
    aes(label = paste0(Label, "\n", Count)),
    position = position_stack(vjust = 0.5),
    color = "white",
    size = 4.6,
    fontface = "plain"   
  ) +
  labs(
    title = "Context of studies",
    subtitle = paste0("Total studies: ", n_total),
    x = NULL,
    y = "Number of studies"
  ) +
  scale_fill_manual(
    values = c(
      "Business" = "#3B6FB6",          # zachter blauw
      "Higher Education" = "#4FA27A"   # zachter groen
    )
  ) +
  theme_minimal(base_size = 15) +
  theme(
    plot.title = element_text(
      face = "plain",
      size = 18,
      margin = margin(b = 6)
    ),
    plot.subtitle = element_text(
      size = 13,
      color = "grey30",
      margin = margin(b = 12)
    ),
    axis.title.y = element_text(size = 13),
    panel.grid.major.x = element_blank(),
    panel.grid.minor = element_blank(),
    legend.position = "none"
  )

```


```{r}
# Locatiekolommen (exact zoals jij ze gaf)
loc_cols <- c(
  "location._europe",
  "location._nordamerica",
  "location._europe._secundary",
  "location._asia",
  "location._online",
  "location._australia",
  "location._southamerica._secundary",
  "location._nordamerica._secundary",
  "location._africa",
  "location._southamerica"
)

# Subset
sub_loc <- df_annotations[, loc_cols, drop = FALSE]

# TRUE als cel gevuld is (niet NA, niet leeg/spaties)
filled <- !is.na(sub_loc) & nchar(trimws(as.character(as.matrix(sub_loc)))) > 0
filled <- matrix(filled, nrow = nrow(df_annotations), dimnames = list(NULL, loc_cols))

# Aantal gevulde locatievelden per rij
n_filled <- rowSums(filled)

# Per rij: welke locatievelden zijn gevuld (voor controle/mixed)
filled_fields <- apply(filled, 1, function(x) paste(names(x)[x], collapse = "; "))

# Classificatie
location_class <- rep(NA_character_, nrow(df_annotations))
location_class[n_filled == 0] <- "missing"
location_class[n_filled > 1]  <- "mixed"
location_class[n_filled == 1] <- loc_cols[apply(filled[n_filled == 1, , drop = FALSE], 1, which)]

# Rij-level tabel met titles
location_table <- data.frame(
  title = df_annotations$title,
  location_category = location_class,
  filled_location_fields = ifelse(n_filled > 0, filled_fields, NA),
  stringsAsFactors = FALSE
)

# Tellingen per categorie
location_counts <- as.data.frame(table(location_table$location_category))
colnames(location_counts) <- c("LocationCategory", "Count")

# Output
location_counts


```
```{r missing titles}
# missing titles
missing_titles_df <- data.frame(
  title = df_annotations$title[n_filled == 0],
  stringsAsFactors = FALSE
)

missing_titles_df
```

```{r}
# -----------------------------------------
# Taartdiagram van locaties
# -----------------------------------------

# Herkodeer locatiecategorieën naar hoofdregio's
location_group <- location_table$location_category

location_group[location_group %in% c(
  "location._europe",
  "location._europe._secundary"
)] <- "Europe"

location_group[location_group %in% c(
  "location._nordamerica",
  "location._nordamerica._secundary"
)] <- "North America"

location_group[location_group == "location._asia"]       <- "Asia"
location_group[location_group == "location._online"]     <- "Online"
location_group[location_group == "location._australia"]  <- "Australia"
location_group[location_group == "location._africa"]     <- "Africa"

location_group[location_group %in% c(
  "location._southamerica",
  "location._southamerica._secundary"
)] <- "South America"

# Mixed behouden, missing uitsluiten
location_group <- location_group[location_group != "missing"]

# Telling per regio
region_counts <- table(location_group)

# Taartdiagram met percentages (zonder missing)
pie(
  region_counts,
  labels = paste0(
    names(region_counts),
    " (", round(100 * region_counts / sum(region_counts), 1), "%)"
  ),
  main = "Geographical focus of included studies",
  cex = 0.8
)

```




```{r}
library(ggplot2)

# -----------------------------------------
# Art forms: detectie + classificatie
# form._open toegevoegd
# Diverse + Mixed samen
# Missing niet in figuur, titles wel tonen
# + Kleuren terug (fill = Form)
# -----------------------------------------

form_cols <- c(
  "form._visual",
  "form._theatre",
  "form._diverse",
  "form._music",
  "form._multimedia",
  "form._narrative",
  "form._open"
)

# Subset
sub_form <- df_annotations[, form_cols, drop = FALSE]

# TRUE als cel gevuld is (niet NA, niet leeg/spaties)
filled <- !is.na(sub_form) & nchar(trimws(as.character(as.matrix(sub_form)))) > 0
filled <- matrix(filled, nrow = nrow(df_annotations), dimnames = list(NULL, form_cols))

# Aantal gevulde vormen per rij
n_filled <- rowSums(filled)

# Classificatie per rij
form_class <- rep(NA_character_, nrow(df_annotations))
form_class[n_filled == 0] <- "missing"
form_class[n_filled > 1]  <- "mixed"
form_class[n_filled == 1] <- form_cols[apply(filled[n_filled == 1, , drop = FALSE], 1, which)]

# Titles van Missing
missing_form_titles <- df_annotations$title[form_class == "missing"]
missing_form_titles

# Labels (met Diverse + Mixed samengevoegd)
form_label <- form_class
form_label[form_label == "form._visual"]     <- "Visual"
form_label[form_label == "form._theatre"]    <- "Theatre"
form_label[form_label == "form._music"]      <- "Music"
form_label[form_label == "form._multimedia"] <- "Multimedia"
form_label[form_label == "form._narrative"]  <- "Narrative"
form_label[form_label == "form._open"]       <- "Open"

# Diverse + Mixed samenvoegen
form_label[form_label %in% c("form._diverse", "mixed")] <- "Mixed"

# Missing label (voor volledigheid)
form_label[form_label == "missing"] <- "Missing"

# Tellingen
form_counts_all <- as.data.frame(table(form_label), stringsAsFactors = FALSE)
colnames(form_counts_all) <- c("Form", "Count")
form_counts_all <- form_counts_all[order(form_counts_all$Count, decreasing = TRUE), ]
form_counts_all

# Figuurdata (Missing uitsluiten)
form_counts_plot <- subset(form_counts_all, Form != "Missing")

# Zorg voor consistente volgorde (hoog -> laag)
form_counts_plot$Form <- factor(form_counts_plot$Form,
                                levels = form_counts_plot$Form[order(form_counts_plot$Count)])

# Figuur met kleurtjes terug
ggplot(form_counts_plot, aes(x = Form, y = Count, fill = Form)) +
  geom_col(width = 0.55) +
  geom_text(aes(label = Count), hjust = -0.2, size = 4.5) +
  coord_flip() +
  labs(
    title = "Art forms",
    subtitle = "Total counts",
    x = NULL,
    y = "Number of studies"
  ) +
  scale_y_continuous(expand = expansion(mult = c(0, 0.12))) +
  theme_minimal(base_size = 15) +
  theme(
    legend.position = "none",
    panel.grid.major.y = element_blank(),
    panel.grid.minor = element_blank()
  )

```

```{r}
library(ggplot2)

# -----------------------------------------
# Disciplines: detectie + classificatie
# discipline._management toegevoegd
# - Missing NIET in figuur
# - Titles van Missing WEL tonen
# - Figuur met kleurtjes (fill = Discipline)
# -----------------------------------------

disc_cols <- c(
  "discipline._sustainability",
  "discipline._changemanagement",
  "discipline._innovation",
  "discipline._leadership",
  "discipline._accountant",
  "discipline._marketing",
  "discipline._organisational",
  "discipline._economics",
  "discipline._strategy",
  "discipline._tourism",
  "discipline._ICT",
  "discipline._entrepreneurship",
  "discipline._supplychain",
  "discipline._ethics",
  "discipline._HR",
  "discipline._management"
)

# Subset
sub_disc <- df_annotations[, disc_cols, drop = FALSE]

# TRUE als cel gevuld is (niet NA, niet leeg/spaties)
filled <- !is.na(sub_disc) & nchar(trimws(as.character(as.matrix(sub_disc)))) > 0
filled <- matrix(filled, nrow = nrow(df_annotations), dimnames = list(NULL, disc_cols))

# Aantal gevulde disciplines per rij
n_filled <- rowSums(filled)

# Classificatie per rij
disc_class <- rep(NA_character_, nrow(df_annotations))
disc_class[n_filled == 0] <- "missing"
disc_class[n_filled > 1]  <- "mixed"
disc_class[n_filled == 1] <- disc_cols[apply(filled[n_filled == 1, , drop = FALSE], 1, which)]

# Titles van Missing
missing_discipline_titles <- df_annotations$title[disc_class == "missing"]
missing_discipline_titles

# Labels (leesbaar)
disc_label <- disc_class
disc_label[disc_label == "discipline._sustainability"]   <- "Sustainability"
disc_label[disc_label == "discipline._changemanagement"] <- "Change management"
disc_label[disc_label == "discipline._innovation"]       <- "Innovation"
disc_label[disc_label == "discipline._leadership"]       <- "Leadership"
disc_label[disc_label == "discipline._accountant"]       <- "Accounting"
disc_label[disc_label == "discipline._marketing"]        <- "Marketing"
disc_label[disc_label == "discipline._organisational"]   <- "Organisational studies"
disc_label[disc_label == "discipline._economics"]        <- "Economics"
disc_label[disc_label == "discipline._strategy"]         <- "Strategy"
disc_label[disc_label == "discipline._tourism"]          <- "Tourism"
disc_label[disc_label == "discipline._ICT"]              <- "ICT"
disc_label[disc_label == "discipline._entrepreneurship"] <- "Entrepreneurship"
disc_label[disc_label == "discipline._supplychain"]      <- "Supply chain"
disc_label[disc_label == "discipline._ethics"]           <- "Ethics"
disc_label[disc_label == "discipline._HR"]               <- "HR"
disc_label[disc_label == "discipline._management"]       <- "Management"

# Mixed & Missing labels
disc_label[disc_label == "mixed"]   <- "Mixed"
disc_label[disc_label == "missing"] <- "Missing"

# Tellingen
disc_counts_all <- as.data.frame(table(disc_label), stringsAsFactors = FALSE)
colnames(disc_counts_all) <- c("Discipline", "Count")
disc_counts_all <- disc_counts_all[order(disc_counts_all$Count, decreasing = TRUE), ]
disc_counts_all

# Figuurdata (Missing uitsluiten)
disc_counts_plot <- subset(disc_counts_all, Discipline != "Missing")

# Consistente volgorde (laag -> hoog voor coord_flip)
disc_counts_plot$Discipline <- factor(
  disc_counts_plot$Discipline,
  levels = disc_counts_plot$Discipline[order(disc_counts_plot$Count)]
)

# Figuur met kleurtjes
ggplot(disc_counts_plot, aes(x = Discipline, y = Count, fill = Discipline)) +
  geom_col(width = 0.55) +
  geom_text(aes(label = Count), hjust = -0.2, size = 4.5) +
  coord_flip() +
  labs(
    title = "Disciplines per study",
    ,
    x = NULL,
    y = "Number of studies"
  ) +
  scale_y_continuous(expand = expansion(mult = c(0, 0.12))) +
  theme_minimal(base_size = 15) +
  theme(
    legend.position = "none",
    panel.grid.major.y = element_blank(),
    panel.grid.minor = element_blank()
  )


```
```{r}
library(ggplot2)

# -----------------------------------------
# Disciplines: detectie + classificatie
# - discipline._arts en discipline._interdisciplinary toegevoegd
# - Alles wat "mixed" is -> Interdisciplinary
# - Missing NIET in figuur
# - Titles van Missing WEL tonen
# - Figuur met kleurtjes (fill = Discipline)
# -----------------------------------------

disc_cols <- c(
  "discipline._sustainability",
  "discipline._changemanagement",
  "discipline._innovation",
  "discipline._leadership",
  "discipline._accountant",
  "discipline._marketing",
  "discipline._organisational",
  "discipline._economics",
  "discipline._strategy",
  "discipline._tourism",
  "discipline._ICT",
  "discipline._entrepreneurship",
  "discipline._supplychain",
  "discipline._ethics",
  "discipline._HR",
  "discipline._management",
  "discipline._arts",
  "discipline._interdisciplinairy"
)

# Subset
sub_disc <- df_annotations[, disc_cols, drop = FALSE]

# TRUE als cel gevuld is (niet NA, niet leeg/spaties)
filled <- !is.na(sub_disc) & nchar(trimws(as.character(as.matrix(sub_disc)))) > 0
filled <- matrix(filled, nrow = nrow(df_annotations), dimnames = list(NULL, disc_cols))

# Aantal gevulde disciplines per rij
n_filled <- rowSums(filled)

# Classificatie per rij (initieel)
disc_class <- rep(NA_character_, nrow(df_annotations))
disc_class[n_filled == 0] <- "missing"
disc_class[n_filled > 1]  <- "mixed"
disc_class[n_filled == 1] <- disc_cols[apply(filled[n_filled == 1, , drop = FALSE], 1, which)]

# Alles wat mixed is -> discipline._interdisciplinary
disc_class[disc_class == "mixed"] <- "discipline._interdisciplinairy"

# Titles van Missing
missing_discipline_titles <- df_annotations$title[disc_class == "missing"]
missing_discipline_titles

# Labels (leesbaar)
disc_label <- disc_class
disc_label[disc_label == "discipline._sustainability"]     <- "Sustainability"
disc_label[disc_label == "discipline._changemanagement"]   <- "Change management"
disc_label[disc_label == "discipline._innovation"]         <- "Innovation"
disc_label[disc_label == "discipline._leadership"]         <- "Leadership"
disc_label[disc_label == "discipline._accountant"]         <- "Accounting"
disc_label[disc_label == "discipline._marketing"]          <- "Marketing"
disc_label[disc_label == "discipline._organisational"]     <- "Organisational studies"
disc_label[disc_label == "discipline._economics"]          <- "Economics"
disc_label[disc_label == "discipline._strategy"]           <- "Strategy"
disc_label[disc_label == "discipline._tourism"]            <- "Tourism"
disc_label[disc_label == "discipline._ICT"]                <- "ICT"
disc_label[disc_label == "discipline._entrepreneurship"]   <- "Entrepreneurship"
disc_label[disc_label == "discipline._supplychain"]        <- "Supply chain"
disc_label[disc_label == "discipline._ethics"]             <- "Ethics"
disc_label[disc_label == "discipline._HR"]                 <- "HR"
disc_label[disc_label == "discipline._management"]         <- "Management"
disc_label[disc_label == "discipline._arts"]               <- "Arts"
disc_label[disc_label == "discipline._interdisciplinairy"]  <- "Interdisciplinary"

# Missing label (voor volledigheid)
disc_label[disc_label == "missing"] <- "Missing"

# Tellingen
disc_counts_all <- as.data.frame(table(disc_label), stringsAsFactors = FALSE)
colnames(disc_counts_all) <- c("Discipline", "Count")
disc_counts_all <- disc_counts_all[order(disc_counts_all$Count, decreasing = TRUE), ]
disc_counts_all

# Figuurdata (Missing uitsluiten)
disc_counts_plot <- subset(disc_counts_all, Discipline != "Missing")

# Consistente volgorde (laag -> hoog voor coord_flip)
disc_counts_plot$Discipline <- factor(
  disc_counts_plot$Discipline,
  levels = disc_counts_plot$Discipline[order(disc_counts_plot$Count)]
)

# Figuur met kleurtjes
ggplot(disc_counts_plot, aes(x = Discipline, y = Count, fill = Discipline)) +
  geom_col(width = 0.55) +
  geom_text(aes(label = Count), hjust = -0.2, size = 4.5) +
  coord_flip() +
  labs(
    title = "Discipline per study",
    x = NULL,
    y = "Number of studies"
  ) +
  scale_y_continuous(expand = expansion(mult = c(0, 0.12))) +
  theme_minimal(base_size = 15) +
  theme(
    legend.position = "none",
    panel.grid.major.y = element_blank(),
    panel.grid.minor = element_blank()
  )

```


########

```{r}
## =========================================================
## Subset df_annotations (incl. title & arts categories)
## + count observations not filled in
## =========================================================

# Requested columns
requested_cols <- c(
  "title",
  "educational._theory",
  "learning._outcome",
  "reason._art",
  "arts.based",
  "arts.informed",
  "arts.related"
)

# Keep only columns that actually exist
existing_cols <- intersect(requested_cols, names(df_annotations))

# Warn if any requested columns are missing
missing_cols <- setdiff(requested_cols, names(df_annotations))
if (length(missing_cols) > 0) {
  warning(
    paste(
      "These columns are missing from df_annotations:",
      paste(missing_cols, collapse = ", ")
    )
  )
}

# Create the subset dataframe
df_case_criteria <- df_annotations[, existing_cols, drop = FALSE]

# ---- Count observations that are NOT filled in ----
# Definition: NA, empty string, or whitespace only
missing_counts <- sapply(df_case_criteria, function(x) {
  sum(is.na(x) | trimws(x) == "")
})

# Create summary table
missing_summary <- data.frame(
  column = names(missing_counts),
  n_not_filled = as.integer(missing_counts),
  total_observations = nrow(df_case_criteria),
  percent_not_filled = round(
    as.integer(missing_counts) / nrow(df_case_criteria) * 100,
    1
  )
)

# Inspect outputs
str(df_case_criteria)
print(missing_summary)

```


```{r}
# Helper: detect text (not NA, not empty, not just spaces)
has_text <- function(x) {
  !is.na(x) & nchar(trimws(x)) > 0
}

# ---- Split dataframes ----

df_arts_based <- df_case_criteria[
  has_text(df_case_criteria$arts.based),
  ,
  drop = FALSE
]

df_arts_informed <- df_case_criteria[
  has_text(df_case_criteria$arts.informed),
  ,
  drop = FALSE
]

df_arts_related <- df_case_criteria[
  has_text(df_case_criteria$arts.related),
  ,
  drop = FALSE
]

# ---- Sanity checks ----
nrow(df_arts_based)
nrow(df_arts_informed)
nrow(df_arts_related)

# ---- Export to CSV ----

write.csv(
  df_arts_based,
  "~/Desktop/df_arts_based.csv",
  row.names = FALSE
)

write.csv(
  df_arts_informed,
  "~/Desktop/df_arts_informed.csv",
  row.names = FALSE
)

write.csv(
  df_arts_related,
  "~/Desktop/df_arts_related.csv",
  row.names = FALSE
)

```

```{r}
# -----------------------------------------
# Definitie van art forms
# -----------------------------------------

form_cols <- c(
  "form._visual",
  "form._theatre",
  "form._diverse",
  "form._music",
  "form._multimedia",
  "form._narrative",
  "form._open"
)

# Helper: check of er tekst staat
has_text <- function(x) {
  !is.na(x) & nchar(trimws(as.character(x))) > 0
}

# -----------------------------------------
# Functie om form-counts per dataset te maken
# -----------------------------------------

count_forms <- function(df, forms) {
  sapply(forms, function(f) {
    sum(has_text(df[[f]]))
  })
}

# -----------------------------------------
# Counts per arts-categorie
# (uitgaande van je gesplitste dataframes)
# -----------------------------------------

forms_arts_based <- count_forms(df_arts_based, form_cols)
forms_arts_informed <- count_forms(df_arts_informed, form_cols)
forms_arts_related <- count_forms(df_arts_related, form_cols)

# -----------------------------------------
# Combineer in één overzichtstabel
# -----------------------------------------

form_comparison <- data.frame(
  Form = form_cols,
  Arts_based = forms_arts_based,
  Arts_informed = forms_arts_informed,
  Arts_related = forms_arts_related,
  row.names = NULL
)

form_comparison

```

```{r}
library(ggplot2)
library(tidyr)
library(dplyr)

# Helper to clean form names
form_pretty <- function(x) gsub("^form\\._", "", x)

# Prepare long dataframe
plot_df <- form_comparison %>%
  mutate(Form = form_pretty(Form)) %>%
  pivot_longer(
    cols = c(Arts_based, Arts_informed, Arts_related),
    names_to = "Category",
    values_to = "Count"
  ) %>%
  mutate(
    Category = recode(
      Category,
      Arts_based = "Arts-based",
      Arts_informed = "Arts-informed",
      Arts_related = "Arts-related"
    )
  ) %>%
  group_by(Category) %>%
  mutate(
    Percent = 100 * Count / sum(Count)
  ) %>%
  ungroup() %>%
  mutate(
    Form = factor(Form, levels = rev(unique(Form)))
  )

# Relative heatmap (percentages)
ggplot(plot_df, aes(x = Category, y = Form, fill = Percent)) +
  geom_tile(color = "white", linewidth = 0.6) +
  geom_text(
    aes(label = paste0(round(Percent, 1), "%")),
    size = 4.5
  ) +
  scale_fill_gradient(
    low = "#f7fbff",
    high = "#08306b"
  ) +
  labs(
    title = "Relative distribution of art forms across modes of artistic integration",
    subtitle = "Percentages within each category (Arts-based / Arts-informed / Arts-related)",
    x = NULL,
    y = NULL,
    fill = "%"
  ) +
  theme_minimal(base_size = 15) +
  theme(
    panel.grid = element_blank(),
    plot.title.position = "plot"
  )

```

```{r}
library(ggplot2)
library(tidyr)
library(dplyr)

# Helper to clean form names
form_pretty <- function(x) gsub("^form\\._", "", x)

# Prepare long dataframe with percentages per category
plot_df <- form_comparison %>%
  mutate(Form = form_pretty(Form)) %>%
  pivot_longer(
    cols = c(Arts_based, Arts_informed, Arts_related),
    names_to = "Category",
    values_to = "Count"
  ) %>%
  mutate(
    Category = recode(
      Category,
      Arts_based = "Arts-based",
      Arts_informed = "Arts-informed",
      Arts_related = "Arts-related"
    )
  ) %>%
  group_by(Category) %>%
  mutate(
    Percent = 100 * Count / sum(Count)
  ) %>%
  ungroup() %>%
  mutate(
    # keep order stable and readable
    Form = factor(Form, levels = rev(unique(Form))),
    Category = factor(Category, levels = c("Arts-based", "Arts-informed", "Arts-related"))
  )

# Heatmap without legend
ggplot(plot_df, aes(x = Category, y = Form, fill = Percent)) +
  geom_tile(color = "white", linewidth = 0.6) +
  geom_text(
    aes(label = paste0(round(Percent, 1), "%")),
    size = 4.5,
    color = "black"
  ) +
  scale_fill_gradient(
    low = "#f7fbff",
    high = "#08306b",
    guide = "none"   # removes legend
  ) +
  labs(
    title = "Art forms across modes of artistic integration",
    subtitle = "Percentages within arts-based, arts-informed and arts-related",
    x = NULL,
    y = NULL
  ) +
  theme_minimal(base_size = 15) +
  theme(
    panel.grid = element_blank(),
    plot.title.position = "plot",
    axis.text.x = element_text(size = 13),
    axis.text.y = element_text(size = 13)
  )

```
```{r}
# Helper function: check if a cell contains text
has_text <- function(x) {
  !is.na(x) & nchar(trimws(as.character(x))) > 0
}

# Count per category
arts_counts <- data.frame(
  Category = c("Arts-based", "Arts-informed", "Arts-related"),
  Count = c(
    sum(has_text(df_annotations$arts.based)),
    sum(has_text(df_annotations$arts.informed)),
    sum(has_text(df_annotations$arts.related))
  )
)

arts_counts

```

```{r}
library(ggplot2)

# Helper: check if a cell contains text
has_text <- function(x) {
  !is.na(x) & nchar(trimws(as.character(x))) > 0
}

# Create count table
arts_counts <- data.frame(
  Category = c("Arts-based", "Arts-informed", "Arts-related"),
  Count = c(
    sum(has_text(df_annotations$arts.based)),
    sum(has_text(df_annotations$arts.informed)),
    sum(has_text(df_annotations$arts.related))
  )
)

# Plot
ggplot(arts_counts, aes(x = Category, y = Count, fill = Category)) +
  geom_col(width = 0.6) +
  geom_text(
    aes(label = Count),
    vjust = -0.4,
    size = 4.5
  ) +
  labs(
    title = "Art-based approaches",
    subtitle = "Count",
    x = NULL,
    y = "Number of studies"
  ) +
  scale_y_continuous(expand = expansion(mult = c(0, 0.12))) +
  theme_minimal(base_size = 15) +
  theme(
    legend.position = "none",
    panel.grid.major.x = element_blank(),
    panel.grid.minor = element_blank(),
    plot.title.position = "plot"
  )


```

```{r}
## ================================
## Count empty rows per column
## ================================

# 1. Columns of interest
cols <- c(
  "reason._art",
  "educational._theory",
  "learning._outcome"
)

# 2. Safety check: do all columns exist?
missing_cols <- setdiff(cols, names(df))
if (length(missing_cols) > 0) {
  stop(
    paste(
      "These columns are missing from the dataframe:",
      paste(missing_cols, collapse = ", ")
    )
  )
}

# 3. Count rows with no content per column
missing_counts <- sapply(df[cols], function(x) {
  sum(is.na(x) | trimws(x) == "")
})

# 4. Put results in a tidy table
missing_table <- data.frame(
  column = cols,
  n_missing = as.integer(missing_counts),
  total_rows = nrow(df),
  percent_missing = round(
    as.integer(missing_counts) / nrow(df) * 100,
    1
  )
)

# 5. Print result
print(missing_table)

```

```{r}


```

